【裁判字號】    90,簡上,27
【裁判日期】    901219
【裁判案由】    傷害
【裁判全文】
臺灣板橋地方法院刑事判決                            九十年度簡上字第二七號
    公  訴  人  臺灣板橋地方法院檢察署檢察官
    上  訴  人
    即  被  告  甲○○
右列上訴人因傷害案件，不服本院三重簡易庭八十九年度重簡字第一五六八號中華民
國八十九年十二月五日第一審判決（聲請案號：八十九年度偵字第一五七八九號），
提起上訴，本院管轄之第二審合議庭判決如左：
    主  文
上訴駁回。
    事  實
一、甲○○前因傷害案件，經臺灣士林地方法院以八十四年度易字第二二三七號判處
    有期徒刑七月確定，於民國八十六年一月二十七日縮刑期滿執行完畢。其於八十
    八年九月二十六日十九時許，在位於臺北縣泰山鄉○○路之佳園餐廳聚餐時，與
    乙○○因細故發生爭執，甲○○即基於傷害之犯意，以左手毆打朝棟右臉，致其
    所戴之戒指擊中乙○○左眉外側造成裂傷。
二、案經乙○○訴由臺灣板橋地方法院檢察署檢察官聲請簡易判決處刑。
    理  由
一、被告甲○○於言詞辯論時未到庭，依其在本院調查中之陳述，固坦承於右揭時地
    打到告訴人乙○○頭部之事實，然矢口否認有何傷害犯行，辯以當時二人發生口
    角，伊揮手要告訴人不要再說，結果手上的筷子或湯匙打到告訴人的頭，且告訴
    人在本院八十九年訴字第五三五號案件審理中已表示不告了云云。經查：前述犯
    罪事實，業據告訴人乙○○指述綦詳，核與證人即當時在場之丙○○之證述一致
    ，復有怡和醫院診斷證明書附卷足資佐證，堪信屬實。又被告因傷害訴外人郭棟
    樑（男，四十九年六月十七日生，身分證統一編號：Ｚ000000000號）
    案件經檢察官向本院提起公訴，郭棟樑於審理中具狀撤回告訴，本院以八十九年
    度訴字第五三五號判決不受理在案，此有上開判決書及撤回告訴狀在卷可稽，是
    以該案撤回傷害告訴之人之實為訴外人郭棟樑而非本件告訴人乙○○，與本件並
    無關涉，被告所辯自無足採信。綜上所述，本件事證明確，被告犯行堪予認定。
二、核被告所為，係犯刑法第二百七十七條第一項之傷害罪。被告前因傷害案件，經
    臺灣士林地方法院以八十四年度易字第二二三七號判處有期徒刑七月確定，於八
    十六年一月二十七日縮刑期滿執行完畢，此有臺灣高等法院檢察署刑案紀錄簡覆
    表附卷足參，其於五年以內再犯本件最重本刑為有期徒刑以上之罪，為累犯，應
    依刑法第四十七條之規定加重其刑。
三、原審以被告犯行明確，依刑事訴訟法第四百四十九條第一項前段、第四百五十四
    條第二項、刑法第二百七十七條第一項、第四十七條、修正前刑法第四十一條、
    罰金罰鍰提高標準條例第一條前段、第二條，量處有期徒刑三月，並諭知如易科
    罰金以三百元折算一日，其認事用法，核無不合，量刑亦屬妥適。被告上訴意旨
    指摘原判決違誤，求予撤銷改判，為無理由，應予駁回。
四、被告經合法傳喚無正當理由不到庭，爰不待其陳述逕行判決。
據上論斷，應依刑事訴訟法四百五十五條之一第一項、第三項、第三百六十八條、第
三百七十一條，判決如主文。
中      華      民      國      九十      年      十二    月    十九    日
                              臺灣板橋地方法院刑事第二庭
                                  審判長法  官  梁  宏  哲
                                        法  官  黃  惠  瑛
                                        法  官  楊  博  欽
右正本證明與原本無異
本件不得上訴
                                        書記官  潘  文  賢
中      華      民      國      九十      年      十二    月    十九    日
附錄本案論罪科刑法條全文：
中華民國刑法第二百七十七條
  傷害人之身體或健康者，處三年以下有期徒刑、拘役或一千元以下罰金。
  犯前項之罪因而致人於死者，處無期徒刑或七年以上有期徒刑；致重傷者，處三年
  以上十年以下有期徒刑。


司法院資訊處製作；財團法人民間司法改革基金會備份。
